臺灣新北地方法院三重簡易庭小額民事判決
                                   110年度重小字第3749號
原      告  陳俊憲  
被      告  辜勝一  

上列當事人間請求侵權行為損害賠償事件，經本院於民國111年3
月1日言詞辯論終結，判決如下：
    主  文
被告應給付原告新臺幣肆仟柒佰貳拾伍元，及自民國一百一十年
十一月三十日起至清償日止，按年息百分之五計算之利息。
原告其餘之訴駁回。
訴訟費用新臺幣壹仟元，由被告負擔新臺幣玖佰零肆元，其餘由
原告負擔。
本判決原告勝訴部分得假執行。
原告其餘假執行之聲請駁回。 
　　事實及理由
一、原告主張：緣被告於民國109年12月27日11時55分許，駕駛
    車牌號碼000-000號營業小客車，沿新北市新莊區裕民街37
    巷6弄行駛右轉裕民街55巷時，因倒車不慎致擦撞停於路旁
    之原告所有車牌號碼000-0000號自用小客車(下稱系爭車輛)
    ，造成系爭車輛左後保險桿刮傷、烤漆掉落，系爭車輛所需
    修復費用為新臺幣（下同）4,725元，且原告往返修車廠取
    車所需車資為500元，合計原告所受損害共5,225元（計算式
    ：4,725元＋500元＝5,225元）。為此，爰依侵權行為之法律
    關係，求為判決：被告應給付原告5,225元及自起訴狀繕本
    送達之翌日起至清償日止，按年息百分之5計算之利息並陳
    明願供擔保，請准宣告假執行等事實，業據提出新北市政府
    警察局道路交通事故初步分析研判表暨當事人登記聯單、估
    價單等件資料為證，並經本院依職權向新北市政府警察局新
    莊分局調取本件道路交通事故調查卷宗核閱屬實。被告對此
    固不爭執，惟以：原告車輛本來就有舊傷，被告要幫原告修
    ，但原告不要，原告也未將車輛送修等語置辯。
二、按因故意或過失，不法侵害他人之權利者，負損害賠償責任
    ；汽車、機車或其他非依軌道行駛之動力車輛，在使用中加
    損害於他人者，駕駛人應賠償因此所生之損害；不法毀損他
    人之物者，被害人得請求賠償其物因毀損所減少之價額，民
    法第184條第1項前段、民法第191條之2及第196 條分別定有
    明文。查系爭車輛因被告之過失受損，是原告主張被告應負
    侵權行為損害賠償責任，自屬有據，應予准許。茲就原告請
    求賠償之項目審酌如下： 
(一)車輛修復費用部分：
　　按負損害賠償責任者，除法律另有規定或契約另有訂定外，
    應回復他方損害發生前之原狀。第一項情形，債權人得請求
    支付回復原狀所必要之費用，以代回復原狀。民法第213條
    第1項、第3項定有明文。依民法第196條請求賠償物被毀損
    所減少之價額，得以修復費用為估定之標準，但以必要者為
    限（例如︰修理材料以新品換舊品，應予折舊），最高法院7
    7年度第9次民事庭會議決議可資參照。準此，僅零件費用應
    予折舊。查原告主張系爭車輛所需修復費用為4,725元（鈑
    金1,575元、烤漆3,150元），業據提出修車估價簽認單為證
    。被告雖以前揭情詞置辯。然按原告對於自己主張之事實已
    盡證明之責後，被告對其主張，如抗辯其不實並提出反對之
    主張者，則被告對其反對之主張，亦應負證明之責，此為舉
    證責任分擔之原則。觀諸原告所提出之上開簽認單所載維修
    項目均係在後保險桿，核與卷附道路交通事故調查案卷之系
    爭車輛車損照片即受損範圍為系爭車輛左後車尾相符，且衡
    諸汽車因外力自後方遭撞擊，受損情形往往不僅外觀所顯示
    者，其餘受損情形，通常需經實際檢修，始能發現並確認，
    足見原告就系爭車輛之修復費用已盡相當證明之責，自屬因
    本件事故所受損害之必要修理費用。是被告所辯上情，尚非
    可採。又查，原告上開修復費用，因無零件費用支付，自無
    零件折舊之必要。故原告得向被告請求賠償之金額為4,725
    元。
(二)車資部分：
　　本件原告雖主張被告應賠償往返修車廠取車所需車資500元
    等語，並提出Uber App搭乘費用計算表乙份為據。然查，原
    告自承系爭車輛尚未修繕等語，又觀諸該文件內容記載，僅
    可知搭乘計程車自新北市○○區○○路000號至SUM政錩汽車代檢
    保修廠之估算費用，尚不足認定原告確有因此支付500元車
    資之事實。且按無損害即無賠償，關於損害賠償額之計算，
    應以實際所受之損害為基準，是原告此部分請求，洵屬無據
    。
三、綜上所述，原告依據侵權行為之法律關係，請求被告給付4,
    725元，及自起訴狀繕本送達翌日即110年11月30日起至清償
    日止，按年息百分之5計算之利息，為有理由，應予准許；
    逾此部分之請求，為無理由，應予駁回。
四、本件事證已臻明確，兩造其餘主張、攻擊防禦方法及所提之
    證據，均核與本件判決所認結果不生影響，爰毋庸逐一再加
    論述，附此敘明。　　
五、本件原告勝訴部分，係依小額訴訟程序而為被告敗訴之判決
    ，爰依職權宣告假執行。至原告敗訴部分，其假執行之聲請
    ，即失其依據，應併予駁回。另並依民事訴訟法第79條、第
    436條之19第1項之規定，確定本件訴訟費用為1,000元，應
    由被告負擔904元，餘由原告負擔。　　
中　　華　　民　　國　　111 　年　　3 　　月　　22　　日
                      三重簡易庭  法  官  王士珮
以上正本係照原本作成。
如不服本判決，應於送達後20日內，向本院提出上訴狀，並表明
上訴理由（上訴理由應表明1、原判決所違背之法令及具體內容
。2、依訴訟資料可認為原判決有違背法令之具體事實。），如
於本判決宣示後送達前提起上訴者，應於判決送達後20日內補提
上訴理由書（須附繕本），如未於上訴後20日內補提合法上訴理
由書，法院得逕以裁定駁回上訴。
中　　華　　民　　國　　111 　年　　3 　　月　　22　　日
                                  書記官  楊家蓉